Inventaris van het archief van mr. A.M. Joekes [levensjaren 1885-1962], (1858) 1895-1962
Nationaal Archief, Den Haag
- STUKKEN BETREFFENDE ZIJN PUBLIEKE FUNCTIES.
  - Staatkundig., I.
    - Staatsraad., D.
      - Algemeen., a.
        - Krantenartikelen, 366-370; 5 omslagen
          - Serie krantenartikelen betreffende Turkije, Irak, Bagdad en Saoedi-Arabië, door J.H. Huizinga, 4 aprilmei 1956, 369; 18 stukken
          - Serie krantenartikelen betreffende technische hulpverlening, door M.A. Kleyn, 30 januari-13 februari 1957, 370; 9 stukken
      - Lid van de afdeling Geschillen van Bestuur., b.
        - Stukken, houdende zijn benoeming tot lid van de afdeling Geschillen van Bestuur en stukken betreffende die afdeling., 12 juli-25 november 1954 en 1952, 1954, 1956 en 1959; 371; 1 omslag
        - Aantekeningen van de vergaderingen van de afdeling Geschillen van Bestuur, voortvloeiend uit de Dienstplichtwet, getypt met manuscript-notities, juli 1954-19 juni 1959; 372-375; 4 omslagen
          - juli 1954-8 februari 1955., 372
          - 15 februari 1955-24 februari 1956, 373
          - 15 februari 1957-10 oktober 1958, 374
          - 2 januari 1959-2 oktober 1959, 375
        - Stukken betreffende Geschillen van Bestuur, voortvloeiend uit de Dienstplichtwet, met krantenknipsels, 2 oktober 1954-26 juni 1959; 376; 1 omslag
        - Manuscript-aantekeningen der vergaderingen van Geschillen van Bestuur, voortvloeiend uit de Hinderwet, de Visserijwet en de Armenwet en staatsbladen, houdende de wijzigingen van de Hinderwet, nr.324 en 325, 1960 nr. 141., 3 mei 1958-30 mei 1960 en 1959; 377; 1 cahier en 2 stukken
    - Lid van verschillende onderafdelingen der Verenigde Naties., E.
      - Aantekeningen van lezingen betreffende de V.N. met bijlagen en radio-reden, manuscript en getypt, 1947-1957; 378; 1 omslag
      - Aantekeningen betreffende de V.N., tekst van de gewijzigde Atlantic Convention Resolution en doorslag van een brief aan Mr. L.L. Bruggeman, manager Eastern Division American Book Company, 1950, 1956 en 1957; 379; 1 omslag
      - Teksten van redevoeringen van H.M.Koningin Juliana en Dr. C.I. Patijn en een uittreksel van een artikel van J. de Kadt betreffende de V.N. en haar onderafdelingen, getypt en gestencild, 24 oktober 1955, januari 1956 en 18 juni 1956; 380; 3 stukken
      - Handvest, brochures, folders e.d. betreffende de algemene structuur der V.N., 1945-1956; 381; 1 omslag
      - Polders en brochures inzake de onderafdelingen van de V.N., 1952-1957; 382; 1 pak
      - "Nederland, plaats en roeping temidden der natiën" door Prof.Mr. B.V.A. Röling en Prof.Dr. W. Banning, Z.j. en "Plan for International Coöperation" door Dr. A. Plesman, 383; 2 deeltjes
      - Tijdschriften "Wordende Wereld", "United Nations review" e.d., mei 1948-oktober 1957; 384; 29 stukken
      - "De nieuwe bond der V.N.", verzameling van documenten in Nederlandse vertaling, ingeleid en toegelicht door Prof. Dr. J.H.W. Verzijl, Amsterdam, 1945; 385; 1 deel
      - "The relationships among the principal organs of the United Nations", proefschrift van Hossein Fahker, Génève, 1950; 386; 1 deel
      - "Accords entre l'Organisation des Nations Unies et les Institutions specialisees", V.N., New-York, 1952; 387; 1 deel
      - "The Changing Charter, a study in United Nationsreform", London, 1952; 388; 1 deel
      - "Nato means Peace" en "The North-Atlantic Treaty Organization", Parijs, 1953; 389; 2 deeltjes
      - "De Atlantische Gemeenschap", een overzicht van de ontwikkeling van de Atlantische gedachte in Nederland, mede aan de hand van het stenografisch verslag van de Atlantische Conferentie 1953 in 's-Gravenhage, uitgave van de Atlantische Commissie, 390; 1 deel
      - "United Nations Textbook", Leiden, 1954; 391; 1 deeltje
      - "De Prijs van de Vrijheid, de Navo en de Atlantische Gemeenschap", uitgegeven door de Atlantische Commissie, 1956; 392; 1 deel
      - Stukken betreffende de Stichting Nederlands Comité Unicef., 393-402; 11 omslagen
        - Brieven, ontvangen als president van de Stichting Nederlands Comité Unicef, met bijlagen, 8 augustus 1955-13 april 1960, 393; 1 omslag
        - Verslag van de "Thai Area Mission", een artikel van Mr. Trygve Lie, secretaris-generaal van de V.N. en een afschrift van een schrijven van Maurice Pate aan de Nationale Comité's van Unicef, augustus 1955, Z.j. en 22 januari 1960, 394; 3 stukken
        - Toespraak, gehouden bij de opening van de bijeenkomst van het Nederlands Comité Unicef en een programma van de herdenkingsbijeenkomst t.g.v. het 10-jarig bestaan van Unicef, getypt en gestencild, 6 oktober 1955 en 11 december 1956, 395; 2 stukken
        - "De Padvindster", officiëel orgaan van het Nederlandse Padvindstersgilde, houdende een artikel over Unicef, 28e jaargang, nr.5, mei 1956, 396; 1 katern en 2 stukken
        - Doorslagen van brieven van het Bestuur van het Nederlands Comité Unicef aan het Bestuur van NOVIB betreffende een wederzijdse samenwerking en notulen dier vergaderingen, 11 februari 1958-28 november 1961, 397; 11 stukken
        - Uittreksel over de V.S. contributie voor Unicef, verslagen van de bijeenkomsten der Europese Nationale Comité's, Unicef, krantenknipsel betreffende de financiële toestand van Unicef en afschriften van brieven van D.P. Haxton en M. Pate, 1958-1962, 398; 1 omslag
        - Verslagen van de 8e, 9e en 10e Algemene Bestuursvergadering van de Stichting Nederlands Comité Unicef en circulaires, verzonden aan de leden van het Dagelijks Bestuur, de leden en adviserende leden van de Stichting, 19 maart 1959-23 juni 1962, 399; 1 omslag
        - Afschriften van de Stichtingsakte "Stichting Nederlands Comité Unicef", jaarverslagen en financiëel verslag, 1959 en 1960, 400; 5 stukken
        - Stukken betreffende het Unicef Melkfonds, 16 maart-13 september 1961, 401; 1 omslag
        - Foto's inzake het Nederlands Comité Unicef., 402; 11 stukken
      - Stukken betreffende de World Federation of United Nations Associations., 403-405; 3 omslagen
        - Constitutie, jaarverslagen en een interim-rapport van de WFUNA, 1954-1955, 403
        - Redevoeringen, gehouden door Justice Jesper Simonsen, Eleanor Roosevelt e.a. op de 10e en 11e plénaire zitting van de WFUNA, gestencild, september 1955 en 1956, 404
        - Ledenlijst en verslagen van diverse commissie's van de WFUNA op de 11e plénaire zitting te Génève, gestencild, 2-8 september 1956, 405
      - Stukken betreffende de Vereniging voor internationale rechtsorde VIRO., 406-412; 7 omslagen
        - Verslagen, brieven en notulen van de WFUNA-commissie van de VIRO, september 1954-september 1955, 406; 1 omslag
        - Jaarverslagen van de VIRO over de jaren 1954-1955 en 1955-1956, jaarboekje 1945-1955 en een verslag van de viering in Nederland van het 10-jarig bestaan der V.N., oktober-november 1955, 407; 4 deeltjes
        - Notulen, agenda's en circulaires, ontvangen als lid van het Hoofdbestuur van de VIRO en een afschrift van een telegram door het Dagelijks Bestuur verzonden aan de Secretaris-Generaal der V.N., 1955-1957 en 2 november 1956, 408; 10 stukken
        - Ingekomen brieven van de secretaris van de VIRO en de Nederlandse Inlichtingendienst voor de V.N., Mr. K.M.H. Koesomo Joedo en een ingekomen brief van de Algemeen secretaris van de VIRO, J. Korstenhorst, 7 april 1955-7 oktober 1956, 409; 7 stukken
        - Briefwisseling met mevrouw E.S. van Hinte-Zandvliet e.a. in zijn functie van voorzitter van de VIRO betreffende de actie "De jeugd en de wereldvrede", 18 mei-8 oktober 1955, 410; 6 stukken
        - Jaarverslagen, statuten, balans en begroting van de Nederlandse inlichtingendienst voor de V.N. met begeleidbrief van Mr. K.M.H. Koesomo Joedo en "Technical Assistance Newsletter" nr.20 en 22. 1954-1956, 411; 1 omslag
        - Derde scholingscursus in internationale zaken, derde reeks, les 1, 2, 8 en 9, uitgegeven door de VIRO, 1955, 412; 4 deeltjes
      - Bijvoegsel tot de Nederlandse Staatscourant, prospectus en wijziging der statuten van het Nederlands Genootschap voor Internationale Zaken en brochures, uitgegeven door The Royal Institute of International Affaire, 29 april 1946, nr.83 en 1953-1954; 413; 1 stuk, 1 katern en 7 deeltjes
      - Stukken betreffende het inschakelen van de niet-gouvernementele organisaties, NGO, in het werk der V.N., 25-26 april 1957; 414; 4 stukken
      - Perscommuniqué van het NOVIB betreffende de werkzaamheden en een rondschrijven van het NOVIB, houdende een verzoek tot een bijdrage ten behoeve van de "anti-hongeractie", september 1957 en december 1960; 415; 2 stukken
  - Niet-staatkundig., II.
    - Secretaris, referendaris en administrateur., A.
      - Secretaris van de Hoofdvertegenwoordiger van de Samarang-Joana en Samarang-Cheribon Stoomtrammaat schappijen., a.
        - Briefwisseling betreffende zijn benoeming, bezoldiging en promotie bij de Samarang-Joanastoomtrammaatschappij, reglement en lidmaatschapskaart van het pensioenfonds der S.J.S.M., 1910-1917; 416; 1 omslag
        - Stukken inzake de reorganisatie der Hoofdleiding van de 4 zustermaatschappijen der S.J.S.M. in Indië, april 1911; 417; 3 stukken
        - Ingekomen brieven van F.Gerlings, directeur van de S.J.S.M. en brieven, ontvangen als rechtskundig ambtenaar der S.J.S.M., 4 september 1911-14 januari 1913, 6 mei 1918; 418; 9 stukken
        - Stukken betreffende de wijziging in de aftredingsregeling van Batavia, Meester Cornelis, Buitenzorg, Malang en Soekaboemi, met begeleidbrief van de adviseur voor de decentralisatie, oktober 1917; 419; 5 stukken
        - Ingekomen brief van J.D. Heyning met een lijst van aan mevrouw A.J.Stokhuysen-Heyning teruggegeven aandelen, een uittreksel uit de Javasche Courant en een brief van Dr. Van Lith, 5 mei 1915, 8 augustus 1911 en 28 november 1918; 420; 4 stukken
        - Stellingen der debatten van de Semarangsche studiegroep der Vereniging voor studie van koloniaal-maatschappelijke vraagstukken, 13 mei 1917-16 november 1918; 421; 1 omslag
        - Manuscript-aantekeningen en een opgave van onderwerpen, te behandelen bij de Indische begroting in de Volksraad, gedrukt, 2, 5 en 8 maart 1918; 422; 1 omslag
        - Krantenartikelen "De wijziging van art.77 Regeringsreglement" en "Besloten havenbestuur", door A.M. Joekes in "De Locomotief", 1917 en 1918; 423; 3 stukken
        - Krantenknipsels uit "De Locomotief" inzake zijn ontslag als gemeenteraadslid van Semarang en zijn vertrek naar Nederland, 10 februari 1917 en 11 december 1918; 424; 2 stukken
        - Afdruk van de voorpagina van "De Locomotief", houdende een artikel van de vertrekkende hoofdredacteur J.E. Stokvis, fotocopie, 20 april 1917; 425; 1 stuk
        - Menu, uitnodigingen en visitekaartjes., 426; 6 stukken
        - Poto's betreffende zijn ambtstijd in Indië., 427; 3 stukken
        - Manuscript-aantekeningen van de lezing "De ontwikkeling van Indië", teksten van de lezing "De staatkundige ontwikkeling van Indië in de laatste 20 jaar" en teksten van artikelen, 1919-1920, 1924; 428; 4 stukken en 1 deeltje
        - Overdruk uit het Indisch Tijdschrift voor spoor- en tramwegwezen "Gebruik van- en beschikking over particuliere spoor en tramwegen door den staat", door A.M. Joekes en een recensie over dat artikel, jrg. 1915, aflevering nr.3 e.v. en Z.j.; 429; 1 deeltje en 1 blad
        - Ingekomen brief van J.H. Cohen-Stuart, houdende bereidverklaring mede te werken aan "Het Tijdschrift voor spoor-en tramwegwezen", 11 november 1912; 430; 1 stuk
        - Ingebonden jaargangen van het tijdschrift voor spoor- en tramwegwezen, 1913-1915; 431-433; 3 banden
          - jaargang 1913., 431
          - jaargang 1914., 432
          - jaargang 1915., 433
        - Gedenkboek der Gemeente Semarang, 1906-1931, uitgegeven door N.V. Dagblad "De Locomotief"., 434; 1 deel
        - Gemeentebladen der Gemeente Semarang met manuscript-aantekeningen, een gedeelte van het Gemeenteblad en notulen van de Gemeenteraad van Semarang, jrg.8, aflevering 8, 1914, jrg.10, aflevering 14, 1916, pg.554-582, 1915 en 26 mei en 19 oktober 1916; 435; 5 deeltjes en 1 stuk
        - Krantenknipsels, 1910-1918; 436-442; 10 omslagen
          - Krantenknipsels betreffende het buitenland, 22 februari 1910-16 februari 1918, 436; 20 stukken
          - Krantenknipsels betreffende Nederlandse politieke en juridische zaken, 21 april 1910-21 juli 1918, 437; 28 stukken
          - Krantenknipsels betreffende de 1e Wereldoorlog, 11 september 1914, 15 oktober 1917-3 juli 1918, 438; 7 stukken
          - Krantenknipsels betreffende de Volksraad en de Vorstenlanden, 20 december 1911-13 juli 1918, 439; 27 stukken
          - Krantenknipsels betreffende Indië, 1912-1918, 440; 73 stukken
          - Krantenknipsels betreffende het onderwijs in Indië en een overdruk uit "De Locomotief" betreffende de opening van de kweekschool voor Inlandse onderwijzeressen te Salatiga, 28 maart 1917-10 september 1918 en 28 augustus 1918, 441; 8 stukken en 1 katern
          - Krantenknipsels betreffende de ontwikkeling van het spoor- en tramwegwezen in Indië, 25 juli-17 oktober 1918, 442; 13 stukken
        - Duits noodgeld, 1919-1920; 443
        - Plakboek met artikelen van eigen hand, gepubliceerd in de Nieuwe Rotterdamse Courant, 29 oktober 1919-5 maart 1925; 444; 1 deel
        - Volksraadstukken betreffende de hervorming van het bestuursstelsel in Nederlands-Indië, 11 september 1920-20 november 1920; 445; 1 omslag
        - Kamerstukken betreffende de hervorming van het bestuursstelsel op Java en Madoera en het reglement op het beleid der regering van West-Indië, 17 november 1920-3 februari 1922; 446; 1 omslag
        - Krantenknipsels betreffende de Indische Bestuurshervorming, 7 september-18 september 1921; 447; 7 stukken
        - Uitgaande brief aan J.H. Cohen Stuart, houdende een uitnodiging te komen spreken voor een kring jongeren, 25 november 1920; 448; 1 stuk
        - "Economisch-statistische berichten met artikelen van Mr. A.M. Joekes, 1921, 1923 en 1924; 449; 4 deeltjes
        - Bescheiden betreffende de ontwapenings-conferentie te Washington, algemeen verslag der commissie voor de herziening van het oorlogsrecht, kamerstukken betreffende de staatsbegroting 1923 en de Goedkeuring tot wijziging van het Volkenbondverdrag, oktober 1921-februari 1922, 1923 en 1925-1926; 450; 1 omslag
        - Ingekomen brief van de Secretaris-Generaal van het Departement van Arbeid, A. Scholtens, betreffende te houden voordrachten met een overzicht van onderwerpen en data, 10 januari 1922; 451; 2 stukken
        - Ingebonden jaargang van "Nieuw-Indië", orgaan van het Comité", "Nieuw-Indië", 1e jrg. nr.1, nr.10., januari 1922-november 1922; 452; 1 band
        - Manuscript-aantekeningen van lezingen betreffende Indië, gehouden in Nederland, 1 maart 1922-30 oktober 1925; 453; 16 stukken
        - Artikelen "Gezinslonen in Nederland", "Hoog spel" en een overdruk "Steun aan grote gezinnen", 31 augustus 1923, juni 1924 en aflevering 11, jrg. 21; 454; 3 stukken
        - Ingekomen brief van Kuttig betreffende een exemplaar van "Mitteilungen des vorlaüfigen Reichswirtschaftsrats", getypt, 9 oktober 1923; 455; 1 stuk
        - Teksten van lezingen, statuten, programma's e.d. betreffende de stichting "Ons Huis", 23 oktober 1924-november 1941; 456; 1 omslag
        - "The Bengal Criminal Law amendement Ordinance 1924" en een gedeeltelijk afschrift van "The Assam Code", Z.j.; 457; 1 deeltje en 1 stuk
        - Geschiedverhaal "Flucht aus Rusland" door Eyle uit Wenen met begeleidbrief, getypt, maart 1921; 458; 1 stuk en 1 deel
    - Commissaris en Bestuurslid., B.
      - Commissaris der Onderlinge Brand- en Waarborgmaatschappij "Neerlandia"., a.
        - Ingekomen brief en afschrift van een uitgaande brief betreffende zijn benoeming tot commissaris, menu en foto's betreffende het diner t.g.v. het 50-jarig jubileum van directeur S. Joustra, 6-7 mei 1933 en 1 juni 1933; 459; 4 stukken
        - Briefwisseling met de commissarissen notulen en verslagen der bestuurs- en algemene ledenvergaderingen met bijlagen, 19 november 1946-21 december 1961; 460; 1 omslag
        - Reglement, jaarverslagen over de jaren 1957-1960 en een bijvoegsel der Nederlandse Staatscourant, nr.232., 1956, en 28 november 1951; 461; 7 deeltjes en 1 katern
        - Rapporten van het accountantskantoor Moret en Starke betreffende de jaarrekeningen, 1959 en 1960; 462; 1 omslag
      - Commissaris der Onderlinge Verzekeringsmaatschappij "'s-Gravenhage"., b.
        - Ingekomen brieven der Directie, houdende zijn benoeming tot Commissaris en het verzoek het Handelsregister en de werknemersverklaring in te vullen, met concept-antwoord, 20 mei-9 juni 1957; 463; 3 stukken
        - Reglement en verslagen over de jaren, 1957, 1958, 1959 en 1960; 464; 3 deeltjes en 1 deel
        - Notulen van de gecombineerde Raad van Toezicht en de Raad van Commissarissen, 5 april 1957-1 december 1961; 465; 1 omslag
        - Brieven en circulaires van de Directie, ontvangen als commissaris, 19 november 1957-31 mei 1961; 466; 1 omslag
      - Bestuurslid van het Dr. D. Bosfonds., c.
        Het Dr. D. Bosfonds, opgericht 21 maart 1917, heeft tot doel het ondernemen of steunen van sociaal-pedagogische arbeid ter bevordering van de vrije volksontwikkeling.
        - Statuten en circulaires aan de leden van de Raad van Beheer en aan de stichters en donateurs, 1918 en 1920; 467; 1 katern en 2 stukken
        - Rekening en verantwoording over het jaar 1927 van de penningmeester met begeleidbrief aan de kascommissie en een concept-jaarverslag over het, jaar 1935; 468; 3 stukken
        - Afschrift van een uitgaande brief aan de Procureur-Generaal betreffende de opgave der verenigingen van personen en stichtingen zonder economisch doel, volgens de verordening van de Rijkscommissaris voor het bezette Nederlands gebied, 25 september 1940; 469; 1 stuk
        - Notulen, verslagen, ingekomen brieven en doorslagen van uitgaande brieven met bijlagen e.d., ontvangen als bestuurslid, 21 januari 1947-2 maart 1962; 470; 1 omslag
        - Geschrift "Het sociaal-paedagogisch instituut de Dr. Bosstichting" en 2 overdrukken van het "Nederlands Tijdschrift voor de psychologie en haar grensgebieden", houdende een artikel betreffende Brugmans en het Dr. D.Bosinstituut" door A.M. Joekes, januari 1936, 1954 en 1961; 471; 3 deeltjes
      - Bestuurslid van de "Mr. C.Th.van Deventerstichting" en de "Van Deventer-Maasstichting"., d.
        De Mr. C.Th.van Deventerstichting, opgericht 27 juni 1917 en de Van Deventer-Maasstichting, opgericht 9 april 1947, hebben tot doel de bevordering van het voortgezet onderwijs voor Inlandse meisjes in Nederlands-Indië.
        - Stukken betreffende de "Mr. C.Th.van Deventerstichting"., 472-474; 3 omslagen
          - Krantenknipsels, manuscript-aantekeningen en een artikel uit "De Gids" betreffende Mr. C.Th. van Deventer, 1915, 1916 en september 1957, 472; 1 omslag
          - Briefwisseling en notulen van de Raad van Beheer der Mr. C.Th.van Deventerstichting betreffende een te sluiten overeenkomst tussen de Mr. C.Th.van Deventerstichting en de Semarangsche van Deventerstichting, 1927-1928, 473; 5 stukken
          - Briefwisseling betreffende de van Deventerscholen te Bandoeng, Malang, Solo en Semarang, notulen van de opening van de school voor maatschappelijk werk te Semarang en een verslag dier school, 1927, 1928, en 1951-1953, 474; 1 omslag
        - Stukken betreffende de "Van Deventer-Maasstichting"., 475-481; 7 omslagen
          - Statuten, Huishoudelijk reglement, copie van de stichtingsacte en afschrift van de notariële acte, waarbij het Kartinifonds wordt opgenomen in de "Mr. C.Th.van Deventer-Maasstichting 9 april 1947 en 10 augustus 1955, 475; 3 stukken en 2 deeltjes
          - Briefwisseling met bijlagen, gehouden als bestuurslid, 23 februari 1943, 15 november 1946, 4 maart 1947-14 december 1961, 476; 1 pak
          - Notulen en agenda's der vergaderingen en verslagen der werkzaamheden der stichting, april 1948-september 1961, 477; 1 omslag
          - Rapporten van het accountantskantoor Nieuwenhuis en Bos over de jaren 1947-1960, 478; 8 deeltjes
          - Jaarverslagen over de jaren 1948-1953 en 1955-1960, 479; 10 deeltjes en 1 stuk
          - Brieven en circulaires met bijlagen, gericht aan de bestuursleden, 28 april 1948-6 maart 1962, 480; 1 omslag
          - Stukken betreffende de herdenking van de 80e verjaardag van mevrouw E.M.L.van Deventer-Maas, haar crematie en manuscript-artikelen bij de herdenking der 100e geboortedag van mevrouw E.M.L.van Deventer-Maas, oktober 1937, maart 1942 en oktober 1957, 481; 10 stukken en 1 deeltje
      - Bestuurslid van de "Tjandistichting"., e.
        De Tjandistichting, opgericht 28 februari 1913, heeft tot doel door het verlenen van voorschotten het aan begaafde Indonesiërs mogelijk te maken hoger onderwijs in Nederland te ontvangen, voor zover daartoe voor hen in Indonesië geen gelegenheid bestaat.
        - Reglement, statuten en bijvoegsel van de Nederlandse Staatscourant, Z.j. en 16 augustus 1946; 482; 2 stukken en 1 deeltje
        - Notulen, jaarverslagen, ingekomen brieven en doorslagen van uitgaande brieven, ontvangen als bestuurslid, 16 mei 1934-30 november 1937, 1938; 483; 1 omslag
        - Jaarverslagen, ingekomen brieven met bijlagen e.d. ontvangen als lid, 16 november 1945-8 mei 1959; 484; 1 omslag
      - Bestuurslid van het "Kartinifonds"., f.
        Het Kartinifonds, opgericht 27 juni 1913, heeft tot doel het stichten en onderhouden van scholen in Nederlands-Indië voor inheemse meisjes met het Nederlands als voertaal, doch met tevens onderricht in inheemse vakken.
        - Statuten en reglement, 1913 en 1946; 485; 2 deeltjes
        - Overdruk uit "De Gids" "Kartini" door Mr. C.Th. van Deventer, 1912; 486; 1 deeltje
        - Ingekomen brieven van C. van Leeuwen betreffende de vereniging, 11 mei 1914 en 8 juli 1915, 1918; 487; 4 stukken
        - Overdruk uit "De Locomotief" "Het eerste lustrum der Kartini school te Semarang" en stukken betreffende de stichting Kartinifonds te Semarang, 16 september 1918 en 1927; 488; 6 stukken en 1 katern
        - Doorslag van een uitgaande brief aan J.G.Duyvetter inzake een nota betreffende de vestiging van een vertegenwoordiging te Batavia, een inspectie-rapport van de Kartinischool te Weltevreden met begeleidbrief, manuscript, en een verslag van de bijeenkomst der Kartinibesturen, gedrukt, december 1925, 3 juli 1928 en Z.j.; 489; 4 stukken en 1 blad
        - Briefwisseling met de vereniging te 's-Gravenhage betreffende het verbinden van voorwaarden aan de beschikbaarstelling van subsidiën, 7 december 1927-10 februari 1928; 490; 4 stukken
        - Reisindrukken omtrent het Kartinionderwijs door Kasteleyn en J.Th. Gerlings, oktober 1928-februari 1929; 491; 3 stukken
        - Manuscript-notities betreffende het Kartinionderwijs en manuscript-aantekeningen van de lezing "De betekenis der Kartinischolen en van Deventerscholen in Nederlands-Indië, Z.j.; 492; 4 stukken
        - Brieven, rondschrijven en notulen, ontvangen als lid van de Raad van Beheer, met bijlagen, 6 maart 1942, 7 januari 1949-26 februari 1954; 493; 1 omslag
        - Jaarverslagen over de jaren 1945-1958., 494; 5 deeltjes en 1 stuk
        - Notulen der Algemene Vergadering van de vereniging en aantekeningen voor de Algemene- en bestuursvergaderingen, 2 januari 1946 en 21 april 1954, getypt; 495; 2 stukken
        - Briefwisseling betreffende de Vereniging Kartinifonds, met bijlagen, 15 september 1948-10 november 1952, 28 september 1953; 496; 1 omslag
        - Rondschrijven aan de leden van het Dagelijks Bestuur, met bijlagen, 26 september 1950-16 april 1954; 497; 1 omslag
- STUKKEN BETREFFENDE ZIJN PARTICULIER LEVEN.
  - Stukken betreffende hemzelf., I.
    - Biografische gegevens, diploma's, dictaten, gedichten e.d., A.
      - Biografische gegevens met briefwisseling en krantenartikel, 1949-1955; 498; 1 omslag